臺灣高等法院臺中分院刑事判決       100年度上訴字第2344號
上  訴  人
即  被  告  游慶峰
選任辯護人  張崇哲律師
            鄭弘明律師
上列上訴人因違反毒品危害防制條例案件，不服臺灣南投地方法
院100年度訴字第418號中華民國100年10月7日第一審判決（起訴
案號：臺灣南投地方法院檢察署100年度毒偵字第586號），提起
上訴，本院判決如下：
    主  文
上訴駁回。
    理  由
一、按依刑事訴訟法第350條、第361條、第362條、第367條規定
    ，不服地方法院之第一審判決而上訴者，須提出上訴書狀，
    並應敘述具體理由，為上訴必備之程式；其所提出之書狀未
    敘述上訴理由，或僅曾以言詞陳述上訴理由者，均應於上訴
    期間屆滿後20日內補提理由書於第一審法院。第一審法院經
    形式審查，認逾期未補提上訴理由者，應定期間先命補正；
    逾期未補正者，為上訴不合法律上之程式，應以裁定駁回。
    倘已提出上訴理由，但所提非屬具體理由者，則由第二審法
    院以上訴不合法律上之程式，判決駁回。而所謂具體理由，
    必係依據卷內既有訴訟資料或提出新事證，指摘或表明第一
    審判決有何採證認事、用法或量刑等足以影響判決本旨之不
    當或違法，而構成應予撤銷之具體事由，始克當之（例如：
    依憑證據法則具體指出所採證據何以不具證據能力，或依憑
    卷證資料，明確指出所為證據證明力之判斷如何違背經驗、
    論理法則）；倘僅泛言原判決認定事實錯誤、違背法令、量
    刑失之過重或輕縱，而未依上揭意旨指出具體事由，或形式
    上雖已指出具體事由，然該事由縱使屬實，亦不足以認為原
    判決有何不當或違法者（例如：對不具有調查必要性之證據
    ，法院未依聲請調查亦未說明理由，或援用證據不當，但除
    去該證據仍應為同一事實之認定），皆難謂係具體理由，俾
    與第二審上訴制度旨在請求第二審法院撤銷、變更第一審不
    當或違法之判決，以實現個案救濟之立法目的相契合，並節
    制濫行上訴（最高法院97年度台上字第 892號刑事判決意旨
    參照）。
二、被告上訴意旨略以：被告與配偶育有2名未成年子女，被告
    係家中主要經濟來源，且被告收入除支付家中開銷，尚須支
    付銀行房貸164萬餘元，倘入監服刑，將使家庭生活陷入困
    境，原審未具體說明審酌被告生活狀況之內容為何，量刑實
    有過重；復與被告相類似之案件，實務上判處易科罰金之刑
    之案件屢見不鮮，依比例原則、公平原則來看，原審判處有
    期徒刑7月過重。被告經此偵審教訓，已知警量惕，原審量
    刑過重，請改諭知得易科罰金之刑，以勵自新云云。
三、經查：
（一）被告因不服地方法院之第一審判決，而具狀向原審法院提
      起上訴並敘明上訴理由，則依刑事訴訟法第361條第2項條
      文、立法修正理由及上開最高法院判決意旨，被告倘已提
      出上訴理由，但所提非屬具體理由者，則由第二審法院以
      上訴不合法律上之程式，以判決駁回之。至於上訴理由是
      否具體，係屬第二審法院審查範圍，則不在命補正之列（
      參見法院辦理刑事訴訟案件應行注意事項第162點），合
      先敘明。
（二）再按量刑輕重係屬事實審法院得依職權自由裁量之事項，
      茍已斟酌刑法第57條各款所列情狀而未逾法定刑度，即不
      得遽指為違法。查被告在原審本即為有罪之陳述，復表明
      無證據調查，承認犯罪，有原審筆錄可稽（原審卷第21頁
      ），再被告對原審判決採用證據、認定事實節均不爭執。
      原審判決再審酌被告甫於100年間因施用毒品案件，經臺
      灣南投地方法院檢察署檢察官對其為緩起訴處分，緩起訴
      期間於同年5月12日起算，有臺灣高等法院被告前案紀錄
      表1份在卷可稽，被告於緩起訴期間內再犯本案，以及智
      識程度、生活狀況以及犯後坦承犯行等一切情狀後，量處
      被告有期徒刑7月，顯已注意適用刑法第57條之規定，原
      審所處之刑符合「罰當其罪」之原則，且參酌被告施用毒
      品係屬戕害自身健康之犯罪，復被告前於98年間施用毒品
      經法院裁定觀察勒戒後，於99年9月13日執行完畢釋放，
      復另案於100年再犯施用毒品案件經檢察官為緩起訴處分
      ，且被告另於98年、100年間有竊盜、違反森林法，經法
      院判處罰金5千元、有期徒刑6月確定等前科，素行非佳，
      亦有臺灣高等法院被告前案紀錄表在卷可佐，復毒品危害
      防制條例第10條第1項之施用第一級毒品罪之法定最低本
      刑係有期徒刑6月，原審對被告量處有期徒刑7月，足認已
      從輕量刑，其量刑已屬妥適，並無量刑過重，亦無違反裁
      判之比例原則之情形；再不同案件之犯案情節、被告素行
      等犯罪情狀不同，自不能以少數另案他人施用第一級毒品
      之量刑案件，認本件量刑並非量處法定最低刑度即屬過重
      。被告上訴理由猶泛言：被告係家中主要經濟來源，被告
      收入除支付家中開銷、房貸，倘入監服刑，將使家庭生活
      陷入困境，實務上判處易科罰金之刑之案件屢見不鮮，依
      比例原則、公平原則來看，原審判處有期徒刑7月過重云
      云，尚非可採，且此部分上訴理由難認係構成應予撤銷原
      審判決之具體理由。
四、綜上所述，本件原審判決適用法則並無違法或不當；再被告
    俱未依法指摘或表明第一審判決有何認事用法等足以影響判
    決本旨之不當或違法，並未依法陳明構成應予撤銷原審判決
    之具體事由，且上開上訴理由亦不足以認定原審判決有何不
    當或違法之處，尚非提起上訴之具體理由，應予駁回，並不
    經言詞辯論為之。
據上論斷，應依刑事訴訟法第367條前段、第372條，判決如主文
。
中    華    民    國  100    年    12    月    2     日
            刑事第十二庭  審判長法  官  康  應  龍
                                法  官  王  國  棟
                                法  官  黃  家  慧
以上正本證明與原本無異。
如不服本判決應於收受送達後十日內向本院提出上訴書狀，其未
敘述上訴之理由者，並得於提起上訴後十日內向本院補提理由書
（均須按他造當事人之人數附繕本）「切勿逕送上級法院」。
                                書記官  江  丞  晏
中    華    民    國  100    年    12    月    2     日